臺灣橋頭地方法院刑事判決　　　　　　　110年度易字第131號
公　訴　人　臺灣橋頭地方檢察署檢察官
被　　　告　李可明



上列被告因竊盜案件，經檢察官提起公訴（110年度偵字第3205
號），被告於本院準備程序中為有罪之陳述，經本院裁定依簡式
審判程序審理，判決如下：
    主  文
李可明犯攜帶兇器毀壞安全設備竊盜罪，處有期徒刑柒月。又犯
攜帶兇器毀壞安全設備竊盜罪，處有期徒刑柒月。又犯竊盜未遂
罪，處拘役參拾日，如易科罰金，以新臺幣壹仟元折算壹日。不
得易科罰金部分應執行有期徒刑壹年。扣案之犯罪工具手套壹雙
沒收之。未扣案之犯罪工具鉗子壹把及未扣案如附表所示之物，
均沒收之，於全部或一部不能沒收或不宜執行沒收時，追徵其價
額。
    事  實
一、李可明意圖為自己不法之所有，基於攜帶兇器毀壞安全設備
    竊盜及侵入他人建築物之犯意，於民國109年12月27日11時
    52分許，駕駛車牌號碼00-0000號自用小客貨，前往高雄市
    ○○區○○路0號羅永正所有工廠，先持客觀上足以作為兇
    器之鉗子1把（未扣案），破壞附加在前門的鎖頭即安全設
    備後，侵入工廠內竊取如附表編號1至6所示之物【價值約新
    臺幣（下同）3萬5,000元】，得手後將物品搬至上開車輛駕
    車離去。復另行基於攜帶兇器毀壞安全設備竊盜及侵入他人
    建築物之犯意，於110年1月2日16時50分許，再度駕駛上開
    車輛前往上址工廠，先持客觀上足以作為兇器之上開鉗子1
    把，破壞附加在後門的鎖頭即安全設備後，侵入工廠內竊取
    如附表編號7至13所示之物（價值約2萬1,500元），得手後
    將物品搬至上開車輛駕車離去。
二、李可明意圖為自己不法之所有，基於竊盜之犯意，於110年2
    月24日13時33分許，在高雄市○○區○○路00號交通部公路
    總局高雄市區監理所前停車場，雙手事先帶上手套後（已扣
    案）徒手開啟郭李幸容停於該處、未上鎖之車牌號碼000-00
    00號自用小貨車（起訴書誤載為自用小客車），欲竊取放置
    於車內之千斤頂等物品，惟為警當場查獲而未遂。
三、案經羅永正訴由高雄市政府警察局左營分局報告臺灣橋頭地
    方檢察署檢察官偵查起訴。
    理  由
一、本件被告李可明所犯係死刑、無期徒刑、最輕本刑為3 年以
    上有期徒刑以外之罪，其於準備程序中，就被訴事實為有罪
    之陳述，經本院告知簡式審判程序之旨，並聽取檢察官及被
    告之意見後，裁定進行簡式審判程序，合先敘明。
二、上開犯罪事實，業據被告李可明於本院審理時坦承不諱（見
    易卷第151頁），並與證人即告訴人羅永正（警卷第23至27
    頁）、證人即被害人郭李幸容（警卷第20至22頁）於警詢之
    證述情節參核相符，且有監視器光碟1片、監視器擷錄照片
    23張（警卷第8至19頁；光碟置放於偵卷最後光碟存放袋）
    、告訴人羅永正提供照片3張（警卷第32至33頁）、德民路
    71號監理所停車場現場照片22張（警卷第50至60頁）、扣押
    筆錄、扣押物品目錄表及收據（警卷第39至44頁）、車籍資
    料詳細報表（警卷第46至48頁）在卷可佐，是被告上開任意
    性之自白，與卷內之積極證據均參核相符，堪以採認。是本
    件事證明確，被告犯行，堪以認定，應依法論科
三、論罪科刑︰
(一)又按毀壞門鎖而行竊，應視該鎖之性質而論以毀壞安全設備
    或門扇，若該門鎖係附加於門上之鎖，則係毀壞安全設備竊
    盜，如該鎖為門之一部，則應認為毀壞門扇之加重竊盜罪（
    最高法院783年度台上字第3856號判決意旨參照），經查，
    被告自承兩次犯案時係以自備鉗子將南大路工廠鎖頭剪斷等
    語（見偵卷第14頁），佐以勘察照片可見原附加於門上之鎖
    頭已遭剪斷（見警卷第56、59頁），是上開鎖頭屬安全設備
    ，被告加以破壞，屬於毀壞安全設備之加重要件無訛。另被
    告犯罪工具鉗子雖未扣案，然被告既可用該鉗子剪斷鎖頭，
    足認該鉗子甚為鋒利，客觀上足以對人之生命、身體、安全
    構成威脅，核屬刑法第321條第1項第3款所稱兇器無誤。
(二)核被告就兩度侵入上開工廠行竊部分，均係犯刑法第321條
    第1項第2款、第3款之攜帶兇器毀壞安全設備竊盜罪及同法
    第306條第1項侵入建築物罪。被告基於竊盜之單一行為決意
    ，先侵入上開工廠而後行竊財物，雖數行為在自然意義上雖
    非完全一致，然仍有部分重疊合致，應認此情形為一行為之
    數舉動，並侵害不同法益，為異種想像競合犯，應依刑法第
    55條之規定，從一重之加重竊盜罪處斷。又被告竊盜行為只
    有1個，縱有兩款加重情形，仍只成立1罪。再者，公訴意旨
    雖認被告係犯刑法第321條第1項第2款、第3款之攜帶兇器毀
    越門扇竊盜罪嫌，罪名尚有未洽，惟因所引據之起訴法條與
    本院審理結果所適用法條之條、項、款均相同，故毋庸變更
    起訴法條；另被告兩度行竊上開工廠之時間相隔約7天，顯
    係基於各別犯意而為，是上開兩次竊盜犯行，自應分論併罰
    。末以，刑法第321條第1項第2款之毀越門扇、牆垣或其他
    安全設備而竊盜者，其毀損行為，已結合於所犯加重竊盜之
    罪質中，不能於論以加重竊盜罪外，更行論以毀損罪（最高
    法院92年度台上字第5449號刑事判決意旨參照）。本案告訴
    人雖於警詢時針對鎖頭遭被告剪斷部分提出毀損罪告訴，然
    因被告業已構成毀壞安全設備之加重竊盜罪，自無法再論以
    毀損罪，併此敘明。
(三)核被告就上開德民路監理所停車場行竊部分，係犯刑法第32
    0條第3項、第1項竊盜未遂罪。被告雖已著手為竊盜行為，
    但未生竊得財物之結果，核屬未遂犯，爰依刑法第25條第2
    項之規定，減輕其刑。又被告所犯上開三罪，犯意各別，行
    為互殊，應予分論併罰。
(四)爰以行為人之責任為基礎，審酌被告為貪圖利益，率爾毀壞
    他人門鎖侵入建築物內竊取他人之物品，並擅自開啟他人車
    門而著手行竊財物，顯然無視他人之財產權益，所為實不足
    取；暨其動機、手段、竊得財物之價值、迄未賠償告訴（被
    害）人之損失及審理中承認犯罪，另審酌被告短時間涉犯多
    起竊盜案等一切情狀，量處如主文所示之刑，並就判處拘役
    部分諭知易科罰金之折算標準，併就所處不得易科之有期徒
    刑部分，合併定如主文所示應執行之刑，以資警惕。
四、未扣案鉗子1支、扣案手套1雙均為被告所有，且供被告為本
    案竊盜犯行所用之物，業據被告供陳明確（見易卷第76頁）
    ，爰依刑法第38條第2項前段規定宣告沒收，並針對未扣案
    鉗子1支，依同條第4項規定宣告於全部或一部不能沒收或不
    宜執行沒收時，追徵其價額。另被告先後所竊如附表所示之
    物（價值共計新臺幣5萬6,500元)，均係本件犯罪所得，未
    據扣案且迄今未返還或賠償予告訴人，應就其竊盜所得之原
    物即前揭財物，依刑法第38條之1第1項前段、第3項規定宣
    告沒收，並於全部或一部不能沒收或不宜執行沒收時，追徵
    其價額。
據上論斷，應依刑事訴訟法第273條之1第1項、第299條第1項前
段，判決如主文。
本案經檢察官楊翊妘提起公訴，檢察官陳俐吟到庭執行職務。
中    華    民    國   110    年    10    月    18    日
                  刑事第六庭    法  官  黃英彥
以上正本證明與原本無異。
如不服本判決應於收受送達後20日內向本院提出上訴書狀，並應
敘述具體理由；如未敘述上訴理由者，應於上訴期間屆滿後20日
內向本院補提理由書（均須按他造當事人之人數附繕本）「切勿
逕送上級法院」。
　
中    華    民    國   110    年    10    月    18    日
                                書記官  蔡淑貞
附錄論罪科刑法條：
刑法第306條
無故侵入他人住宅、建築物或附連圍繞之土地或船艦者，處 1
年以下有期徒刑、拘役或 9 千元以下罰金。
無故隱匿其內，或受退去之要求而仍留滯者，亦同。
　
刑法第320條
意圖為自己或第三人不法之所有，而竊取他人之動產者，為竊盜
罪，處 5 年以下有期徒刑、拘役或 50 萬元以下罰金。
意圖為自己或第三人不法之利益，而竊佔他人之不動產者，依前
項之規定處斷。
前二項之未遂犯罰之。
　
刑法第321條
犯前條第 1 項、第 2 項之罪而有下列情形之一者，處 6 月以
上 5 年以下有期徒刑，得併科 50 萬元以下罰金：
一、侵入住宅或有人居住之建築物、船艦或隱匿其內而犯之。
二、毀越門窗、牆垣或其他安全設備而犯之。
三、攜帶兇器而犯之。
四、結夥三人以上而犯之。
五、乘火災、水災或其他災害之際而犯之。
六、在車站、港埠、航空站或其他供水、陸、空公眾運輸之舟、
    車、航空機內而犯之。
前項之未遂犯罰之。
　
附表︰
┌──┬─────────────────┬───┐
│編號│品名                              │數量  │
├──┼─────────────────┼───┤
│ 1  │洗車機（廠牌：RYOBL、黃色）       │1臺   │
├──┼─────────────────┼───┤
│ 2  │冷氣保養清洗機（廠牌：三井、黑色）│1臺   │
├──┼─────────────────┼───┤
│ 3  │電動板手（廠牌：牧田、綠色 ）     │1支   │
├──┼─────────────────┼───┤
│ 4  │黑色工具袋（內有鐵鎚、螺絲起子、板│1袋   │
│    │手等工具約10幾支）                │      │
├──┼─────────────────┼───┤
│ 5  │真空機（紅黑色 ）                 │1臺   │
├──┼─────────────────┼───┤
│ 6  │燒焊機                            │1臺   │
├──┼─────────────────┼───┤
│ 7  │黑色工具箱（裝有鐵鎚、螺絲起子、板│1個   │
│    │手等工具約10幾支）                │      │
├──┼─────────────────┼───┤
│ 8  │藍色大型工具箱（裝有鐵鎚、螺絲起子│1個   │
│    │、板手等工具約10幾支）            │      │
├──┼─────────────────┼───┤
│ 9  │單門小冰箱（廠牌：禾聯、灰色）    │1臺   │
├──┼─────────────────┼───┤
│10  │廢銅管                            │1箱   │
├──┼─────────────────┼───┤
│11  │二手冷氣馬達                      │5顆   │
├──┼─────────────────┼───┤
│12  │厚外套（廠牌：TOMMY、黑色）       │1件   │
├──┼─────────────────┼───┤
│13  │手動板手工具組（紅色）            │1組   │
└──┴─────────────────┴───┘